【裁判字號】    95,上更(一),46
【裁判日期】    970129
【裁判案由】    侵權行為損害賠償
【裁判全文】
臺灣高等法院臺南分院民事判決    95年度上更(一)字第46號
上  訴  人  丙○○
            丁○○
兼上二人共同
訴訟代理人  乙○○
被 上 訴人  戊○○
上列當事人間請求侵權行為損害賠償事件，上訴人對於中華民國
九十四年六月六日臺灣雲林地方法院第一審判決（九十三年度訴
字第三○七號）提起上訴，判決後經最高法院發回，本院於九十
七年一月十五日言詞辯論終結，判決如下：
      主      文
原判決廢棄。
被上訴人在第一審之訴及假執行之聲請均駁回。
第一、二審及發回前第三審訴訟費用由被上訴人負擔。
      事  實  及  理  由
一、被上訴人主張：上訴人丙○○、乙○○係姐弟關係，上訴人
    丁○○與丙○○則為夫妻關係。上訴人三人利用丁○○與伊
    係兄弟關係，於民國九十一年四月間，推由丁○○向伊佯稱
    其與丙○○、乙○○均有投資買賣股票，只要加入四十五日
    即可獲得高額利潤，所得利潤由伊分得六成。伊因被上訴人
    陸續鼓吹加入，並書寫計算書交付予伊，致伊陷於錯誤，自
    九十一年六月十二日起至九十二年四月二十九日止，總計匯
    出新台幣（下同）三百五十八萬四千六百元予上訴人，惟其
    後僅取回一百零五萬六千九百二十二元，餘二百五十二萬七
    千六百七十八元均索討無著，始知受騙；上訴人三人上開故
    意侵權行為，致伊受有二百五十二萬七千六百七十八元之損
    害，應負連帶賠償責任。爰依侵權行為損害賠償法律關係，
    求為命上訴人如數連帶給付，及自九十三年七月一日起至清
    償日止，按週年利率百分之五計算利息之判決；原審為如上
    判決並無不合，並聲明：(一)上訴駁回。(二)訴訟費用由上訴人
    連帶負擔。
二、上訴人則以：因乙○○投資訴外人陳育珅經營之「阜東世紀
    集團」買賣股票，起始時獲利甚豐，乃邀丁○○加入。嗣丁
    ○○於九十一年四月間回台北探親時，被上訴人獲知丁○○
    投資「阜東世紀集團」買賣股票獲利甚豐，主動向丁○○探
    詢投資事宜；其後於九十一年六月間，見丁○○、乙○○均
    獲利甚鉅，乃要求匯款加入投資。惟被上訴人明知投資即有
    風險，並非穩賺不賠；渠等將被上訴人所匯款項，連同自其
    他投資人集資之款項，一併匯款交付「阜東世紀集團」會計
    人員陳憶茹、甲○○等人收受，並未收取分文，即無與「阜
    東世紀集團」共同向被上訴人詐騙之故意侵權行為。嗣因「
    阜東世紀集團」負責人陳育珅違反金融法規遭檢警查獲，投
    資人求償無門，渠等始知受「阜東世紀集團」詐騙，渠等與
    被上訴人同為「阜東世紀集團」詐騙案件之受害人等情詞，
    資為抗辯；原審為渠等不利判決尚有未合，並聲明：(一)原判
    決廢棄。(二)被上訴人在第一審之訴駁回。(三)第一、二審及發
    回前第三審訴訟費用由被上訴人負擔。
三、被上訴人主張：上訴人丙○○、乙○○係姐弟關係，上訴人
    丁○○與丙○○則為夫妻關係，丁○○與伊係兄弟關係。伊
    為投資買賣股票事宜，自九十一年六月十二日起至九十二年
    四月二十九日止，共計匯款三百五十八萬四千六百元至上訴
    人乙○○、丙○○帳戶，其後僅自上訴人丁○○、丙○○取
    回一百零五萬六千九百二十二元，餘二百五十二萬七千六百
    七十八元並未取回等情，除據上訴人於原審提出而為上訴人
    所不爭之華南商業銀行全行通收存款憑條、存款存摺、計算
    書、進出股市概況表、投資明細表等件影本（原審卷第九頁
    至第二三頁）為證外，並為上訴人所不爭，堪信被上訴人之
    上開主張為真實。
四、被上訴人另主張：上訴人三人於九十一年四月間，推由丁○
    ○向伊佯稱：投資買賣股票只要加入四十五日，即可獲得高
    額利潤，所得利潤由伊分得六成；以此方式向伊施詐，致伊
    陷於錯誤而匯款受害，應由上訴人三人負損害賠償責任等語
    ，則為上訴人否認，並以上情置辯。是上訴人有無與陳育珅
    為首之「阜東世紀集團」，共謀以投資股票為幌子，而向被
    上訴人詐欺吸金？有無將被上訴人交付款項轉交予「阜東世
    紀集團」？對於被上訴人因匯款而無法取回之款項應否負損
    害賠償責任？厥為本件訴訟首應審究之爭點。
五、被上訴人主張：上訴人三人推由丁○○向伊佯稱：其與丙○
    ○、乙○○均有投資買賣股票，只要加入四十五日，即可獲
    得高額利潤，所得利潤由伊分得六成，而以此方式詐騙伊匯
    款致受有損害；伊並不知情所匯款項，係交由上訴人轉匯作
    為投資「阜東世紀集團」買賣股票之用等情，無非係以被上
    訴人於原審提出之上開卷附華南商業銀行全行通收存款憑條
    、存款存摺、計算書、進出股市概況表、投資明細表等件影
    本為其論據，惟為上訴人等否認；查：
（一）訴外人陳育珅自九十年一月間起，以「阜東世紀集團」名
      義，對外收受多數人或不特定人所謂投資股票款項，其營
      運方式為陳育珅任意指定一檔股票，事先設定買進日期、
      每股價格及賣出之時間、價格，邀約多數人或不特定人參
      加投資，並於一、二週或一個月內就連同本金及利潤即給
      付予投資人，其投資利潤若換算為年利率，高達33％至13
      60％不等，並由公司抽二成、協理抽一成、經理抽一成，
      六成則歸投資人，因而吸引眾多投資人參加其所謂的股票
      投資。以此方式陸續違法吸收資金。至九十二年為止，重
      複累計所吸收的資金高達八十六億多元，最後更有三十六
      億多元去向不清。訴外人陳育珅因上開行為涉有違反銀行
      法等罪嫌，經檢察官提起公訴後，由雲林地院以九十二年
      度金重訴字第一號判處有期徒刑十五年在案，尚未確定等
      情，此有上揭刑事判決及部分卷宗影本在卷（證物外放）
      可稽。
（二）證人常興福於原審法院九十三年十二月二十二日審理時到
      庭結證：「九十年間丁○○打電話告訴我說，有一個股票
      的獲利很好，我於九十一年九月十一日投資九十萬元，匯
      給丙○○，九十一年九月二十三日我匯一百六十八萬給丙
      ○○，但是錢都沒有收回來，我覺得不太對勁，丁○○與
      丙○○向我擔保百分之百沒有問題，就開了本票與支票給
      我。後來出問題了，我向丁○○他們求償，但是他表示說
      他們也是被騙。」等語明確（原審卷第一八八頁正、反面
      ）。
（三）證人即「阜東世紀集團」負責人陳育珅，於本院九十六年
      七月五日行準備程序時到場供證：「我於九十年五月成立
      阜東公司，實際於八十九年就開始運作，我不了解整個會
      計帳務，都由會計負責。乙○○是我的遠親，是屬於我媽
      媽（甲○○）的下線，不清楚是否屬於我們的經理，如果
      認定是我們的經理，乙○○也會被起訴。乙○○有投資阜
      東集團，金額多少我不清楚，當時我是集團層峰，乙○○
      是很基層的人，他也不是公司體制之內。乙○○是直接把
      錢交給我媽媽，我媽媽交給我姊姊，我姊姊再把錢交給集
      團。如果我姐姐匯錢給我時，並不會通知乙○○，我只知
      道我姐姐陳憶茹有無把錢匯給我而已。當時買賣股票交易
      是我們直接操作，上訴人只是把錢交來而已；我們不會將
      股票交給下線操作，結算的時間沒有固定，大約一個月、
      或二、三個星期會結算，我會告訴我姐姐，我姐姐再告訴
      下線；我們是固定給下線利潤，沒有認賠的問題，縱使操
      作失敗也會給下線利潤；給的利潤不一定，是依照當時我
      所講的數額來決定；發給下線利潤時，由我發給我姐姐陳
      佩綺（即陳憶茹），陳佩綺實際發給下線多少？我不清楚
      。」、「我們操作的結果不會向客戶講，只是讓客戶領固
      定的利潤。」等語明確（本審卷第二四七頁至第二五一
      頁）。
（四）此外被上訴人另案向台北地檢署告訴上訴人三人以上開方
      式向其詐欺乙情，經台北地檢署受理後，發交雲林縣警察
      局查證，被上訴人於九十三年七月十二日刑警隊偵訊時供
      陳：「（丁○○找你投資時，有無告訴你是要投資阜東世
      紀集團公司？）剛開始沒有，後來才跟我講。原先不知道
      是阜東世紀集團公司，只跟我講投資十萬元，事先就講好
      四十五天後可以賺十二萬至十三萬元，所賺的錢阜東分四
      成，我分六成。買賣股票的獲利都沒有拿回來。丁○○有
      匯錢給我。他有跟我講是投資股票所賺的錢。我大約在九
      十一年九月至十月份這段時間知道是投資阜東世紀集團公
      司，知道是投資阜東世紀集團公司後，有再繼續投資買股
      票。因為很多次時間到了，我錢拿不回來，所以我就認為
      丁○○、丙○○、乙○○是騙我的。丁○○要買那一支股
      票，有打電話問我的意見，乙○○也有，一次報五至六股
      ，看我要買幾股，要的話就把錢匯乙○○及丙○○，丁○
      ○比較少匯給他。」等語明確（參見台北地檢署九十三年
      度偵字第一六二六五號偵查卷第二六頁至第二九頁─另行
      影印附於本審卷第二四頁至第二七頁）。
（五）另，上訴人乙○○於本判決附表一、二、三所示時間：(一)
      以乙○○、程進童、程張寶猜所有第一商業銀行帳戶，自
      九十年十一月二十八日起至九十一年十月三十一日止，陸
      續匯款六十八萬餘元至九百四十三萬餘元不等金額，至華
      南銀行圓山分行陳憶茹及甲○○所有帳戶，總計達三千二
      百八十九萬五千八百元；其匯款日期及匯款金額詳如附表
      一所示。(二)以乙○○、程進童、丙○○所有華南商業銀行
      虎尾分行帳戶，自九十年一月三日起至九十一年十月二十
      二日止，陸續匯款三十六萬餘元至六百六十四萬餘元不等
      金額，至華南銀行圓山分行陳憶茹及甲○○所有帳戶，總
      計達七千零二十五萬零二百四十元；其匯款日期及匯款金
      額詳如附表二所示等情，此有第一商業銀行虎尾分行於九
      十五年十二月十三日，以（九五）一虎字第三六０號函檢
      送匯款資料單據影本（本審卷第六四頁至第六八頁），
      併華南商業銀行虎尾分行於九十五年十二月二十日，以（
      九五）華虎字第三三四號函檢送匯款相關傳票影本（本審
      卷第一一三頁至第一五三頁）可按。(三)以乙○○所有華
      南銀行帳戶電話語音轉帳方式，自九十年一月二十三日起
      至九十一年十月三日止，轉帳六千元至一千四百萬元不等
      款項，至陳育珅、甲○○所有帳戶，總計達二千一百四十
      萬零二百元；其轉帳日期及轉帳金額詳如附表三所示乙節
      ，亦有上訴人提出而為被上訴人所未爭之華南銀行存摺在
      卷（本審卷第一九五頁、第二００頁、第二０一頁、第
      二０九頁、第二二八頁）可佐。
（六）至於被上訴人於原審供陳：「上訴人跟我說四十五天就可
      以拿回投資金額的四成，但是後來錢沒有拿回來，所以我
      認為上訴人三人在騙我。是上訴人打電話給我太太，我們
      上次投資的利潤有多少，再告訴我們有哪幾檔股票可以買
      ，經我們選定之後，他們再告訴我們要再補多少差額，買
      賣股票是由他們在負責。」等語（原審卷第一二０頁反面
      、第一二一頁正面）；於本院審理時則陳稱：「每次匯款
      時是上訴人報給我的，要買那些股票有指定。買哪支股票
      、數量，我是根據上訴人報給我的股票三、四、五不等股
      票名稱，讓我們自己去選，亦即我決定要買哪支股票？價
      格多少？我再把錢匯去交易。」（本審卷第二七四頁）
      、「一般都是四十、四十五天左右錢就可以匯回。上訴人
      都是打電話來，問我要不要投資，都是用電話口頭連續，
      沒有任何交易憑證。」等語（本審卷第三九頁）。
（七）綜參上開各情：
    (1)以訴外人陳育珅為首之「阜東世紀集團」，其違法吸收資
      金模式，係由陳育珅任意指定一檔股票，事先設定買進日
      期、每股價格及賣出之時間、價格，邀約多數人或不特定
      人參加投資，並於一、二週或一個月內就連同本金及利潤
      即給付予投資人，投資利潤由公司抽二成、協理抽一成、
      經理抽一成，六成則歸投資人等情，有卷附之雲林地院九
      十二年度金重訴字第一號刑事判決可參；對照證人陳育珅
      證述：「當時買賣股票交易是我們直接操作，上訴人只是
      把錢交來而已。我們不會將股票交給下線操作，結算的時
      間沒有固定，大約一個月、或二、三個星期會結算，我會
      告訴我姐姐，我姐姐再告訴下線；我們是固定給下線利潤
      ，沒有認賠的問題，操作結果不會向客戶講，只是讓客戶
      領固定的利潤。」等語明確，核與被上訴人主張上訴人三
      人向其詐騙手法，係由丁○○或乙○○「先行報告股票股
      價，由被上訴人決定買幾股，再將錢匯予乙○○及丙○○
      ，丁○○」、「被上訴人於加入四十五日後，分得投資利
      潤之六分」之模式完全相同；上訴人據此抗辯：被上訴人
      交付渠等之資金，實係用作投資「阜東世紀集團」買賣股
      票之用者，尚非無據。
    (2)上訴人丁○○找被上訴人投資初始，雖未明確告知被上訴
      人所投資之對象為「阜東世紀集團」，惟被上訴人於九十
      一年九月間已知悉，並繼續投入資金乙情，為被上訴人於
      九十三年七月十二日警詢時所自陳之事實；是被上訴於出
      資前，既已知悉上訴人係參加「集團公司」之買賣股票投
      資事宜，且上訴人等告知之「所謂投資利潤」分配方式，
      復與「阜東世紀集團」對外宣稱之方式完全相同，則被上
      訴人抗辯其於出資初始，並不確知所出資加入之對象為「
      阜東世紀集團」，是否屬實，已非無疑；對照被上訴人自
      陳於九十一年九月間知悉投資的對象為「阜東世紀集團」
      後，竟仍大筆出資達二百四十餘萬元，衡情，苟非事先已
      對「阜東世紀集團」所稱投資方案有相當了解，豈得如此
      ？則被上訴人明知並有意加入「阜東世紀集團」所稱股票
      買賣之投資方案，對於因此而產生之高風險，即難於事後
      諉為不知。被上訴人抗辯：不知情「阜東世紀集團」之上
      開吸金案件，「阜東世紀集團」違法吸金案件與上訴人等
      向伊詐欺行為無關云云，核係事後卸責之虛詞，委不足採
      。
    (3)上訴人乙○○並非「阜東世紀集團」內部人員，亦非公司
      之經理，僅係陳育珅之母甲○○、其姊陳憶茹之下線投資
      人乙情，為證人陳育珅證述之事實；陳育珅所為上開證述
      ，其前後內容並未違背邏輯法則，復與情理相合，對照檢
      察官偵辦陳育珅上開違法吸金之刑事案件時，亦未以上訴
      人三人為共同正犯而提起公訴乙情，並有卷附之雲林地檢
      署九十二年度偵字第二一五七號不起訴處分書（原審卷第
      四八頁至第五一頁）可按，堪認訴外人陳育珅並無刻意迴
      護上訴人必要，則證人陳育珅之證述既與事實相符，其上
      開證述應堪採信。
    (4)依上訴人提出及本院調取之現有卷附匯款、轉帳資料顯示
      ，上訴人等三人自九十年間，「阜東世紀集團」開始對外
      吸金時起，即以附表一、附表二、附表三所示方式，前後
      匯款、轉帳至陳育珅、甲○○、陳憶茹等人所有帳戶之金
      額，已高達一億二千四百五十餘萬元之多；對照其等匯款
      、轉帳日期，亦均後於被上訴人所主張於九十一年間匯款
      予上訴人三人之日期：九十一年六月十二日、十八日、二
      十七日、同年七月四日、九日、同年八月九日、同年九月
      二日、三十日、同年十月十八日（參見原審卷第一四七頁
      ，另被上訴人於本院審理時，自稱係請求九十一年間第一
      次投資之款項，至於九十二年四月二十九日之匯款部分業
      經取回，不在請求之列─參見本審卷第五五頁）；且合
      計上訴人於九十一年十月三日、十四日、二十二日、三十
      日匯款、轉帳予甲○○、陳憶茹帳戶之金額為二百四十二
      萬八千五百二十元，亦較被上訴人於九十一年九月三十日
      、十月十八日匯款總額二百四十二萬八千三百八十元為高
      ；參以上訴人等人既係「阜東世紀集團」之基層投資人，
      而為陳憶茹等人之下線，其參與投資方式，係由上訴人等
      彙整其他投資人之集資後，再統合一次匯款予其上線陳憶
      茹、甲○○，並非於收受各別投資人之款項後即行匯款；
      衡情，下線者匯款予上線者之時間必後於投資人交付款項
      之時間，而所匯款金額則必高於投資人交付款項金額。是
      以苟下線者自投資人收取之資金，事後確已匯出，且其匯
      款金額大於集資款，即足認定其等並未中飽私囊，而無詐
      欺之侵權行為至明。
    (5)本件上訴人乙○○前於檢察官偵訊時雖證述：伊係匯款數
      千萬元等語，而與本院依上訴人聲請函調之匯款資料顯示
      ，上訴人等實際匯款、轉帳予陳育珅、陳憶茹、甲○○等
      人之金額高達一億二千四百五十餘萬元者不同；然上訴人
      實際收取之投資款，非僅被上訴人一人，上情參照證人常
      興福證述其亦參加上訴人等之投資案者，可見一斑。則上
      訴人乙○○既負責集資投資人之款項後，再轉匯予其上線
      陳憶茹、甲○○，其前後經手時間長達近二年，經手金額
      既高且雜，苟未經仔細核算，難免漏列遺忘，此為情理之
      常，自難僅以上訴人乙○○一時失察，所為錯誤之陳述，
      即為其等不利之認定。
    (6)上訴人等三人並非違法吸金之「阜東世紀集團」成員，其
      等自包括被上訴人及訴外人常興福在內之投資人收取資金
      ，並已彙整而轉匯至陳育珅、陳憶茹、甲○○等人帳戶，
      並未侵占入己，既如上述，尚難認上訴人等三人與「阜東
      世紀集團」成員及陳育珅間，有何同謀之共同侵權行為可
      言。上訴人等三人自開始匯款予「阜東世紀集團」犯罪集
      團伊始，前後轉匯、轉帳之金額已高達一億餘元，苟上訴
      人三人確有與「阜東世紀集團」共謀詐騙包括上訴人在內
      之投資人，衡情，上訴人豈有將集資之款項全數匯出，而
      未將屬於自己報酬之金額先行扣除之理？凡此種種，益見
      上訴人抗辯：本件渠等與上訴人均係「阜東世紀集團」吸
      金案之受害人者，與實情相符，應堪採信。
六、綜上，本件被上訴人參與以訴外人陳育珅為首之「阜東世紀
    集團」，所稱買賣股票投資方案，自九十一年六月十二日起
    至九十二年四月二十九日止，陸續將總計三百五十八萬四千
    六百元之投資款項匯交上訴人，惟上訴人等確已將上開款項
    轉匯、轉帳交付「阜東世紀集團」成員收受，上訴人等並未
    與「阜東世紀集團」成員共謀詐騙被上訴人。被上訴人於交
    付款項予上訴人時，已事前知悉係出資加入「阜東世紀集團
    」所稱股票買賣投資方案，其既知情所謂投資報酬，經換算
    為年利率後高達33％至1360％不等，顯然違反常情；上訴人
    於被上訴人出資前並已明確告知，並未隱瞞上開資訊，即難
    認上訴人等有何施行詐術之侵權行為可言。其後「阜東世紀
    集團」因遭檢警查辦，致全體投資人，包括被上訴人均無法
    取回資金而受有損害，亦與上訴人無涉，被上訴人主張應由
    上訴人等負損害賠償責任云云，為無理由。從而，被上訴人
    本於侵權行為損害賠償法律關係，求為命上訴人連帶給付二
    百五十二萬七千六百七十八元，及自九十三年七月一日起至
    清償日止，按法定利率計算利息之判決，即屬無據，不應准
    許。原審判命上訴人如數連帶給付，並為假執行之宣告，自
    有未洽，上訴意旨指摘原判決不當，求予廢棄改判，為有理
    由，應由本院予以廢棄改判如主文第二項所示。
七、本件事證已臻明確，兩造其餘攻擊防禦方法及舉證，與本件
    判決結果無涉，爰不一一論述，併此敘明。
八、據上論結，本件上訴為有理由，依民事訴訟法第四百五十條
    、第七十八條，判決如主文。
中    華    民    國    97    年    1     月    29    日
                  民事第三庭    審判長法  官  陳  光  秀
                                      法  官  曾  平  杉
                                      法  官  李  文  賢
上為正本係照原本作成。
如對本判決上訴，須於判決送達後20日內向本院提出上訴狀，未
表明上訴理由者，應於上訴後20日內，向本院提出理由書（須附
繕本）。依法應委任律師為訴訟代理人，始得上訴。
中    華    民    國    97    年    1     月    31    日
                                      書記官  劉清洪
【附記】
民事訴訟法第466條之1：
(1)對於第二審判決上訴，上訴人應委任律師為訴訟代理人。但上
  訴人或其法定代理人具有律師資格者，不在此限。
(2)上訴人之配偶、三親等內之血親、二親等內之姻親，或上訴人
  為法人、中央或地方機關時，其所屬專任人員具有律師資格並
  經法院認為適當者，亦得為第三審訴訟代理人。
民事訴訟法第466條之2：
  上訴人無資力委任訴訟代理人者，得依訴訟救助之規定，聲請
  第三審法院為之選任律師為其訴訟代理人。
附表一 (金額單位：新台幣）
由乙○○、程進童、程張寶猜所有第一商業銀行帳戶，匯入華南
銀行圓山分行陳憶茹（000000000000）及甲○○（000000000000
）所有帳戶之款項
┌──┬─────┬───────┬┬──┬────┬───────┐
│編號│日期      │   金額       ││編號│日期    │   金額       │
├──┼─────┼───────┤├──┼────┼───────┤
│ 1  │91.06.12  │1,000,000元   ││ 7  │90.12.04│9,439,700元   │
├──┼─────┼───────┤├──┼────┼───────┤
│ 2  │91.06.28  │1,385,000元   ││ 8  │90.12.20│3,190,000元   │
├──┼─────┼───────┤├──┼────┼───────┤
│ 3  │91.8.28   │1,408,000元   ││ 9  │90.12.31│5,040,000元   │
├──┼─────┼───────┤├──┼────┼───────┤
│ 4  │91.9.23   │2,352,000元   ││10  │91.01.30│1,146,600元   │
├──┼─────┼───────┤├──┼────┼───────┤
│ 5  │91.10.31  │682,500元     ││11  │91.03.11│3,000,000元   │
├──┼─────┼───────┤├──┴────┴───────┤
│ 6  │90.11.28  │4,252,000元   ││                              │      │
├──┴─────┴───────┴┴───────────────┤
│總計    32,895,800元                                              │
└─────────────────────────────────┘
附表二 （金額單位：新台幣）
由乙○○、程進童、丙○○所有華南商業銀行虎尾分行所有帳戶
，匯入華南商業銀行圓山分行陳憶茹（000000000000）及甲○○
（000000000000）所有帳戶之款項
 ┌──┬─────┬───────┬┬──┬─────┬───────┐
 │編號│  日  期  │   金  額     ││編號│  日  期  │   金  額     │
 ├──┼─────┼───────┤├──┼─────┼───────┤
 │1   │ 90.11.14 │2,176,000元   ││21  │ 91.7.30  │361,680元     │
 ├──┼─────┼───────┤├──┼─────┼───────┤
 │2   │ 90.12.20 │3,770,000元   ││22  │ 91.8.8   │2,428,100元   │
 ├──┼─────┼───────┤├──┼─────┼───────┤
 │3   │ 90.1.3   │2,928,000元   ││23  │ 91.8.12  │6,646,800元   │
 ├──┼─────┼───────┤├──┼─────┼───────┤
 │4   │ 91.1.11  │2,068,000元   ││24  │ 91.8.15  │434,500元     │
 ├──┼─────┼───────┤├──┼─────┼───────┤
 │5   │ 91.3.1   │4,060,000元   ││25  │ 91.8.1   │415,200元     │
 ├──┼─────┼───────┤├──┼─────┼───────┤
 │6   │ 91.3.11  │1,618,000元   ││26  │ 91.8.19  │156,700元     │
 ├──┼─────┼───────┤├──┼─────┼───────┤
 │7   │ 91.3.21  │4,578,000元   ││27  │ 91.8.20  │1,708,000元   │
 ├──┼─────┼───────┤├──┼─────┼───────┤
 │8   │ 91.4.1   │1,506,000元   ││28  │ 91.8.26  │218,500元     │
 ├──┼─────┼───────┤├──┼─────┼───────┤
 │9   │ 91.4.30  │420,000元     ││29  │ 91.8.26  │529,120元     │
 ├──┼─────┼───────┤├──┼─────┼───────┤
 │10  │ 91.5.13  │852,000元     ││30  │ 91.8.28  │2,112,000元   │
 ├──┼─────┼───────┤├──┼─────┼───────┤
 │11  │ 91.2.24  │954,000元     ││31  │ 91.9.2   │883,500元     │
 ├──┼─────┼───────┤├──┼─────┼───────┤
 │12  │ 91.6.4   │982,520元     ││32  │ 91.9.12  │3,800,100元   │
 ├──┼─────┼───────┤├──┼─────┼───────┤
 │13  │ 91.6.12  │1,761,000元   ││33  │ 91.9.19  │439,300元     │
 ├──┼─────┼───────┤├──┼─────┼───────┤
 │14  │ 91.6.18  │559,500元     ││34  │ 91.9.23  │5,824,000元   │
 ├──┼─────┼───────┤├──┼─────┼───────┤
 │15  │ 91.6.18  │1,682,700元   ││35  │ 91.10.14 │360,500元     │
 ├──┼─────┼───────┤├──┼─────┼───────┤
 │16  │ 91.6.27  │1,362,300元   ││36  │ 91.10.22 │1,256,920元   │
 ├──┼─────┼───────┤├──┼─────┼───────┤
 │17  │ 91.7.11  │494,800元     ││37  │ 90.11.14 │3,500,000元   │
 ├──┼─────┼───────┤├──┼─────┼───────┤
 │18  │ 91.7.15  │1,128,500元   ││38  │ 90.12.4  │2,383,500元   │
 ├──┼─────┼───────┤├──┼─────┼───────┤
 │19  │ 91.7.22  │3,077,300元   ││    │          │              │
 ├──┼─────┼───────┤├──┴─────┴───────┤
 │20  │ 91.7.25  │813,200元     ││                                │      │
 ├──┴─────┴───────┴┴────────────────┤
 │總計  70,250,240元                                                  │              │
 └──────────────────────────────────┘
附表三（金額單位：新台幣）
乙○○以華南銀行帳戶電話語音轉帳至陳育珅、甲○○所有帳戶
之款項
┌──┬─────┬───────┬────────┐
│編號│   日期   │   金額       │     備註       │
├──┼─────┼───────┼────────┤
│ 1  │  91.1.23 │   6,600元    │ 匯入甲○○帳戶 │
├──┼─────┼───────┼────────┤
│ 2  │  91.4.9  │ 774,000元    │ 匯入甲○○帳戶 │
├──┼─────┼───────┼────────┤
│ 3  │  91.4.18 │ 2,294,600元  │ 匯入甲○○帳戶 │
├──┼─────┼───────┼────────┤
│ 4  │  91.4.24 │  670,300元   │ 匯入甲○○帳戶 │
├──┼─────┼───────┼────────┤
│ 5  │  91.5.8  │  240,400元   │ 匯入甲○○帳戶 │
├──┼─────┼───────┼────────┤
│ 6  │  91.10.3 │  128,600元   │ 匯入甲○○帳戶 │
├──┼─────┼───────┼────────┤
│ 7  │  91.9.17 │   6,000元    │ 匯入甲○○帳戶 │
├──┼─────┼───────┼────────┤
│ 8  │  91.6.26 │ 1,695,000元  │ 匯入甲○○帳戶 │
├──┼─────┼───────┼────────┤
│ 9  │  91.7.8  │ 1,584,700元  │ 匯入甲○○帳戶 │
├──┼─────┼───────┼────────┤
│10  │  91.1.25 │14,000,000元  │ 匯入陳育珅帳戶 │
├──┴─────┴───────┴────────┤
│總計  21,400,200元                                │
└─────────────────────────┘


司法院資訊處製作；財團法人民間司法改革基金會備份。
